【裁判字號】    99,易,377
【裁判日期】    990428
【裁判案由】    竊盜等
【裁判全文】
臺灣臺南地方法院刑事判決               99年度易字第377號
公  訴  人  臺灣臺南地方法院檢察署檢察官
被      告  乙○○
上列被告因竊盜等案件，經檢察官提起公訴（99年度營偵字第14
1 號、99年度偵字第3049號），被告於本院行準備程序中就被訴
犯罪事實為有罪之陳述，本院改行簡式審判程序，判決如下：
    主  文
乙○○犯竊盜罪，累犯，處有期徒刑月，如易科罰金，以新臺
幣壹仟元折算壹日；又犯侮辱公務員罪，累犯，處有期徒刑貳月
，如易科罰金，以新臺幣壹仟元折算壹日；又犯侵入住宅罪，累
犯，處有期徒刑貳月，如易科罰金，以新臺幣壹仟元折算壹日；
又犯攜帶兇器竊盜未遂罪，累犯，處有期徒刑伍月，如易科罰金
，以新臺幣壹仟元折算壹日，扣案之油壓剪、螺絲起子各壹支均
沒收。應執行有期徒刑玖月，如易科罰金，以新臺幣壹仟元折算
壹日，扣案之油壓剪、螺絲起子各壹支均沒收。
    事實及理由
一、本案犯罪事實及證據，除就檢察官起訴書所載被告乙○○前
    案紀錄，補充並更正為：「乙○○曾因詐欺案件，經臺灣板
    橋地方法院以96年度易字第222號判決判處有期徒刑6月確定
    ，嗣經減刑為有期徒刑 3月；又因竊盜案件，經本院先後以
    97年度簡字第 625號、97年度易字第1511號判決判處有期徒
    刑6月、5月確定；上開竊盜案件嗣經定其應執行行為有期徒
    刑10月，並與前揭詐欺案件所處之刑接續執行，至民國98年
    7月1日縮刑期滿執行完畢」；另就犯罪事實欄第11至14行所
    載：「…另復意圖為自己不法之所有，於同年3月1日 9時30
    分許，持客觀上具有危險性足為兇器之油壓剪及螺絲起子各
    1支，騎腳踏車行經臺南縣下營鄉紅厝村紅毛厝23之1號，見
    屋內無人，遂入內打開冰箱欲竊取由甲○○○管領之冰箱內
    玉米…」，補充並更正為：「…另復意圖為自己不法之所有
    ，基於竊盜、侵入住宅之犯意，於同年3月1日上午 9時30分
    許，持客觀上具有危險性足為兇器之油壓剪及螺絲起子各一
    支，騎腳踏車行經甲○○○管領之臺南縣下營鄉紅厝村紅毛
    厝23之 1號住宅，見屋內無人，遂入內打開冰箱欲竊取由甲
    ○○○管領之冰箱內玉米…」；另就證據部分補充：「被告
    乙○○於本院審理中所為之自白」、「扣案之油壓剪、螺絲
    起子各一支」、「卷附臺灣高等法院被告前案紀錄表一份」
    外，其餘均引用檢察官起訴書之記載（如附件）。
二、本案起訴書犯罪事實欄業已載明被告侵入臺南縣下營鄉紅厝
    村紅毛厝23之 1號住宅之事實，且此部分犯罪亦經該住宅管
    領人甲○○○於警詢中表明告訴之意；另到庭之公訴檢察官
    亦當庭陳明此部分係漏引起訴法條，而當庭將刑法第3 06條
    增列為本案起訴法條（見本院卷第25頁反面），則檢察官就
    被告侵入住宅犯行既已提起公訴，本院自應依法審理，併予
    敘明。
三、本院審酌被告犯罪之動機、目的、所生損害、犯後態度暨其
    智識程度、生活狀況等一切情狀，分別量處如主文所示之刑
    ，並諭知易科罰金之折算標準暨定其應執行刑。至檢察官雖
    以被告前有多項竊盜前科，有犯竊盜罪之習慣，且依卷內勘
    驗被告於警詢時所製作之錄影光碟，顯示被告有強烈之反社
    會人格，請求本院予以宣告強制工作等情，然被告於本案所
    竊取暨所欲竊取而未得手之物品分別為瓦斯罐及玉米，價值
    並非昂貴，且被告二次竊盜犯行均當場查獲，未致被害人財
    產損失，本院認以遭竊財物價值而論，若逕予宣告一年以上
    有期徒刑之刑，難謂與罪刑相當原則無違。則本院對被告所
    犯竊盜罪宣告之刑既未達 1年，依法自不得依竊盜犯贓物犯
    保安處分條例諭知被告強制工作，併予敘明。
四、依刑事訴訟法第299條第1項前段、第273條之1第1項、第310
    條之2、第454條第 2項，刑法第320條第1項、第140條第1項
    、第306條第1項、第321條第 1項第3款、第2項、第47條第1
    項、第25條第2項、第51條第5款、第41條第1項前段、第8項
    、第38條第1項第2款，刑法施行法第1條之1，判決如主文。
五、如不服本判決應於收受本判後10日內向本院提出上訴書狀，
    並應敘述具體理由。其未敘述上訴理由者，應於上訴期間屆
    滿後20日內向本院補提理由書狀。
本案經檢察官丙○○到庭執行職務。
中    華    民    國    99    年    4     月    28    日
                  刑事第十四庭  法  官  周紹武
以上正本證明與原本無異
                                書記官  徐晨芳
中    華    民    國    99    年    4     月    28    日
附錄本案論罪科刑法條全文：
中華民國刑法第320條第1項
意圖為自己或第三人不法之所有，而竊取他人之動產者，為竊盜
罪，處5  年以下有期徒刑、拘役或 5 百元以下罰金。
中華民國刑法第140條第1項
於公務員依法執行職務時，當場侮辱，或對於其依法執行之職務
公然侮辱者，處 6 月以下有期徒刑、拘役或 1 百元以下罰金。
中華民國刑法第321條
犯竊盜罪而有左列情形之一者，處 6 月以上、 5 年以下有期徒
刑：
一、於夜間侵入住宅或有人居住之建築物、船艦或隱匿其內而犯
    之者。
二、毀越門扇、牆垣或其他安全設備而犯之者。
三、攜帶兇器而犯之者。
四、結夥三人以上而犯之者。
五、乘火災、水災或其他災害之際而犯之者。
六、在車站或埠頭而犯之者。
前項之未遂犯罰之。

司法院資訊處製作；財團法人民間司法改革基金會備份。
